臺灣高等法院刑事裁定
109年度聲字第3649號
聲  請  人  臺灣高等檢察署檢察官
受  刑  人  林家豪



上列聲請人因受刑人數罪併罰有二裁判以上，聲請定其應執行之
刑（109年度執聲字第1837號），本院裁定如下：
    主  文
林家豪犯如附表所示各罪所處之刑，應執行有期徒刑陸年參月。
    理  由
一、聲請意旨略以：受刑人林家豪因違反毒品危害防制條例等數
    罪，先後經判決確定如聲請書附表，應依刑法第53條、第50
    條第1項第4款、第2項、第51條第5款規定，定其應執行之刑
    ，其中原得易服社會勞動之罪部分，並經聲請人依刑法第50
    條第2項以臺灣宜蘭地方檢察署依102年1月25日修正施行刑
    法第50條調查受刑人是否聲請定應執行刑調查表求為與表列
    其他不得易服社會勞動之罪併合處罰，爰依刑事訴訟法第47
    7條第1項聲請裁定等語。
二、按裁判確定前犯數罪者，併合處罰之，而數罪併罰有二以上
    裁判者，應定其應執行之刑，其宣告多數有期徒刑者，於各
    刑中之最長期以上，各刑合併之刑期以下，定其刑期，但不
    得逾30年，刑法第50條、第51條第5款、第53條分別定有明
    文。刑法第50條規定為：「裁判確定前犯數罪者，併合處罰
    之。但有下列情形之一者，不在此限：一、得易科罰金之罪
    與不得易科罰金之罪。二、得易科罰金之罪與不得易服社會
    勞動之罪。三、得易服社會勞動之罪與不得易科罰金之罪。
    四、得易服社會勞動之罪與不得易服社會勞動之罪。（第一
    項）」、「前項但書情形，受刑人請求檢察官聲請定應執行
    刑者，依第51條規定定之。（第二項）」，對於裁判前犯數
    罪，而有該條第1項但書各款所列情形，除受刑人請求檢察
    官聲請定應執行刑者外，不得併合處罰，是依上開規定，於
    裁判前所犯數罪兼有得易服社會勞動之罪與不得易服社會勞
    動之罪時，是否依刑法第51條定應執行刑，繫乎受刑人請求
    與否，而非不問受刑人利益與意願，一律併合處罰。次按刑
    事訴訟法第370條第2項、第3項，已針對第二審上訴案件之
    定應執行之刑，明定有不利益變更禁止原則之適用，於分屬
    不同案件之數罪併罰有應更定執行刑者，本於同為定刑裁定
    應為相同處理之原則，法院於裁定定應執行之刑時，自仍應
    有不利益變更禁止原則法理之考量，亦即另定之執行刑，其
    裁量所定之刑期，不得較重於前定之執行刑加計後裁判宣告
    之刑之總和，否則即與法律秩序理念及法律目的之內部界限
    有違（最高法院103年度第14次刑事庭決議及最高法院93年
    度台非字第192號判決意旨參照）。
三、經查：本件受刑人林家豪因等數罪，先後經判決確定如附表
    所示之刑，且各該罪均係在附表編號1所示之罪判決確定前
    所犯，並以本院為其犯罪事實最後判決法院，又附表編號8
    、9所示之罪得易服社會勞動，與編號1至7所示之罪不得易
    服社會勞動，依刑法第50條第1項但書規定，本不得併合處
    罰，惟經受刑人請求檢察官聲請定其應執行刑，此有受刑人
    民國109年8月18日親筆簽名之臺灣宜蘭地方檢察署依102年1
    月25日修正施行刑法第50條調查受刑人是否聲請定應執行刑
    調查表附卷（見本院卷第13頁）可稽，合於刑法第50條第2
    項規定，是檢察官依受刑人請求而聲請定其應執行刑，本院
    審核認其聲請為正當，再者，受刑人所犯附表編號1至7所示
    之罪，前經本院109年度上訴字第426號判決定應執行刑有期
    徒刑6年確定（最高法院案號：109年度台上字第3314號），
    附表編號8至9所示之罪，曾經臺灣宜蘭地方法院108年度訴
    字第275號判決定應執行刑有期徒刑5月確定（本院案號：10
    9年度上訴字第426號、最高法院案號：109年度台上字第331
    4號），有本院前案紀錄表附卷可稽，則參照前揭說明，本
    院就附表所示各罪再定應執行刑時，自應受上開判決所定應
    執行刑總和之內部界限所拘束，爰依前揭法條規定及實務見
    解，並參酌上開各罪宣告刑總和上限、各刑中最長期，審酌
    受刑人犯罪情節及行為次數，就其所犯前揭各罪為整體非難
    評價，定如主文所示之應執行刑。
據上論斷，應依刑事訴訟法第477條第1項，刑法第53條、第51條
第5款、第50條第1項但書第4款、第2項，裁定如主文。
中　　華　　民　　國　　109 　年　　9 　　月　　17　　日
　　　　　　      刑事第七庭  審判長法　官  孫惠琳
　　　　　　　　　　　　　　　　　  法　官  王惟琪
　　　　　　　　　　　　　　　　　  法　官  連雅婷
以上正本證明與原本無異。
如不服本裁定，應於收受送達後5日內向本院提出抗告狀。
                                    書記官  潘文賢
中　　華　　民　　國　　109 　年　　9 　　月　　18　　日

附表：受刑人林家豪定應執行刑案件一覽表
編　　　　號  1 2 3 罪　　　　名  毒品危害防制條例 毒品危害防制條例 毒品危害防制條例 宣　　告　刑  有期徒刑3年10月 有期徒刑3年10月 有期徒刑2年 犯　罪　日 期  107年2月底某日某時 107年3月中旬某日20時 108年5月21日上午某時 偵查(自訴)機關年度案號  宜蘭地檢108偵3698號等 宜蘭地檢108偵3698號等 宜蘭地檢108偵3698號等 最　後 事實審 法院 臺灣高院 臺灣高院 臺灣高院  案號 109年度上訴字第426號 109年度上訴字第426號 109年度上訴字第426號  判決日期 109年4月28日 109年4月28日 109年4月28日 確　定 判　決 法院 最高法院 最高法院 最高法院  案號 109年度台上字第3314號 109年度台上字第3314號 109年度台上字第3314號  判決日期 109年7月8日 109年7月8日 109年7月8日 是否為得易服社會勞動之罪  否 否 否 備註  編號1至7（聲請書附表載為1至6，應予更正）所示之罪經本院109年度上訴字第426號判決定應執行刑有期徒刑6年確定（最高法院案號：109年度台上字第3314號）   

編　　　　號  4 5 6 罪　　　　名  毒品危害防制條例 毒品危害防制條例 毒品危害防制條例 宣　　告　刑  有期徒刑1年10月 有期徒刑2年 有期徒刑1年10月 犯　罪　日 期  108年5月21日16時許 108年5月24日9時許 107年7、8月某日晚間某時 偵查(自訴)機關年度案號  宜蘭地檢108偵3698號等 宜蘭地檢108偵3698號等 宜蘭地檢108偵3698號等 最　後 事實審 法院 臺灣高院 臺灣高院 臺灣高院  案號 109年度上訴字第426號 109年度上訴字第426號 109年度上訴字第426號  判決日期 109年4月28日 109年4月28日 109年4月28日 確　定 判　決 法院 最高法院 最高法院 最高法院  案號 109年度台上字第3314號 109年度台上字第3314號 109年度台上字第3314號  判決日期 109年7月8日 109年7月8日 109年7月8日 是否為得易服社會勞動之罪  否 否 否 備註  編號1至7（聲請書附表載為1至6，應予更正）所示之罪經本院109年度上訴字第426號判決定應執行刑有期徒刑6年確定（最高法院案號：109年度台上字第3314號）   

編　　　　號  7 8 9 罪　　　　名  毒品危害防制條例 藥事法 藥事法 宣　　告　刑  有期徒刑2年 有期徒刑3月 有期徒刑3月 犯　罪　日 期  108年4月20日17時50分 107年3月中旬某日某時 107年3月中旬某日某時 偵查(自訴)機關年度案號  宜蘭地檢108偵3698號等 宜蘭地檢108偵3698號等 宜蘭地檢108偵3698號等 最　後 事實審 法院 臺灣高院 臺灣高院 臺灣高院  案號 109年度上訴字第426號 109年度上訴字第426號 109年度上訴字第426號  判決日期 109年4月28日 109年4月28日 109年4月28日 確　定 判　決 法院 最高法院 最高法院 最高法院  案號 109年度台上字第3314號 109年度台上字第3314號 109年度台上字第3314號  判決日期 109年7月8日 109年7月8日 109年7月8日 是否為得易服社會勞動之罪  否 是 是 備註  編號1至7（聲請書附表載為1至6，應予更正）所示之罪經本院109年度上訴字第426號判決定應執行刑有期徒刑6年確定（最高法院案號：109年度台上字第3314號） 編號8至9所示之罪經宜蘭地院108年度訴字第275號判決定應執行刑有期徒刑5月確定（本院案號：109年度上訴字第426號、最高法院案號：109年度台上字第3314號）